【裁判字號】    97,聲,1224
【裁判日期】    971223
【裁判案由】    停止強制執行
【裁判全文】
臺灣新竹地方法院民事裁定              97年度聲字第1224號
聲  請  人  甲○○
            乙○○
相  對  人  第一商業銀行股份有限公司
法定代理人  丙○○
上列當事人間聲請停止執行事件，本院裁定如下：
    主  文
聲請人以新臺幣肆拾伍萬元或同額之臺灣銀行或遠東商業銀行無
記名可轉讓定期存單供擔保後，本院97年度執字第27507號民事
執行事件之強制執行程序，於本院97年度訴字814號債務人異議
之訴事件判決確定或撤回終結前應暫予停止。
    理  由
一、按「有回復原狀之聲請或提起再審或異議之訴，或對於和解
    為繼續審判之請求，或提起宣告調解無效之訴，撤銷調解之
    訴，或對於法院依強制執行法第4條第1項第5款之裁定提起
    抗告時，法院依必要情形，或依聲請定相當並確實擔保，得
    為停止強制執行之裁定。」，強制執行法第18條第2項定有
    明文。
二、本件聲請意旨略以：緣相對人與聲請人間因清償借款強制執
    行事件（本院97年度執字第27567號），相對人就聲請人所
    有之財產，聲請本院執行在案，惟因本件執行有誤，債權已
    罹時效，聲請人已另行對相對人在本院提起債務人異議之訴
    （本院97年度訴字第814號），為此，爰依強制執行法第18
    條第2項之規定，請准聲請人於供擔保後，裁定停止本院97
    年度執字第27567號民事執行事件之強制執行程序。
三、經查，聲請人對於本院97年度執字第27567號執行事件，確
    已提起債務人異議之訴等情，業據本院依職權調取上開執行
    事件卷宗及本院97年訴字第814號卷宗查核屬實，是聲請人
    聲請供擔保停止強制執行程序，揆之上開規定，為有理由，
    應予准許。又按，法院依強制執行法第18條第2項定擔保金
    額而准許停止強制執行之裁定者，該項擔保係預備供債權人
    因停止執行所受損害之賠償，其數額應依標的物停止執行後
    ，債權人未能即時受償或利用該標的物所受之損害額，或其
    因另供擔保強制執行所受之損害額定之（最高法院86年度台
    抗字第442號裁判意旨參照）。爰審酌相對人聲請強制執行
    主張之執行債權額為本金2,921,629元及利息、違約金，前
    述執行事件目前就聲請人之財產執行之標的為聲請人所有之
    存款、不動產，已據調取該執行事件卷宗查明無訛，依此，
    相對人本可藉由該執行程序之進行而受償其債權，惟因本件
    之停止執行裁定，於聲請人日後供擔保之情形下，因而中斷
    後續可進行之程序，致債權人受償之時機延後，受有本可期
    待受償之債權額之利息部分之損害，暨該債務人異議之訴案
    情之繁雜情形，尚需一定時間審理始得確定，以及相對人所
    受其他一切之損害等情狀，爰酌定擔保金額為如主文所示。
中    華    民    國    97    年    12    月    23    日
                  民事第一庭    法  官  林南薰
以上正本係照原本作成。
如對本裁定抗告，須於裁定送達後10日內向本院提出抗告狀。
中    華    民    國    97    年    12    月    23    日
                                書記官  楊書棼


司法院資訊處製作；財團法人民間司法改革基金會備份。
